【裁判字號】    98,聲,902
【裁判日期】    981029
【裁判案由】    聲明異議
【裁判全文】
臺灣高等法院高雄分院刑事裁定           98年度聲字第902號
聲  明  人
即  受刑人  甲○○
                    現於臺灣泰源技能訓練所執行中
上列聲明人因檢察官執行其殺人等案件，不服臺灣高雄地方法院
檢察署檢察官中華民國96年7 月21日執行指揮書之執行（96年執
減庚山字第2170號），聲明異議，本院裁定如下：
    主  文
異議之聲明駁回。
    理  由
一、聲明異議意旨略以：聲明人甲○○前因殺人等案件，經本院
    以81年度上訴字第790 號判決應執行有期徒刑14年4 月確定
    ，嗣因中華民國96年罪犯減刑條例施行，經減刑裁定應執行
    有期徒刑14年2 月。檢察官於96年7 月21日執行指揮書之備
    註欄記載「本件已執行9 年7 月2 日，經減刑後現剩殘刑6
    年6 月28日」，合算計執行刑期為16年4 月，該執行指揮書
    顯然錯誤，依上開備註欄記載已執行之刑期，應執行殘刑為
    4 年4 月，執刑期滿日應為100 年1 月，為此聲明異議，請
    求撤銷該執行指揮書云云。
二、按受刑人或其法定代理人或配偶，以檢察官執行之指揮為不
    當者，得向諭知該裁判之法院聲明異議；法院並應就異議之
    聲明裁定之，刑事訴訟法第484 條、第486 條分別定有明文
    。又判決有誤寫、誤算或類此之顯然錯誤，或其正本與原本
    不符者，法院得以裁定更正之，民事訴訟法第232 條第1 項
    定有明文。上開規定，依大法官會議第43號解釋，於刑事訴
    訟準用之。
三、經查：
  (一)聲明人前因殺人等案件，經本院以81年度上訴字第790 號判
    決殺人罪處有期徒刑14年，傷害罪處有期徒刑7 月，應執行
    有期徒刑14年4 月確定，嗣因中華民國96年罪犯減刑條例施
    行，經本院以96年度聲減字第301 號裁定應執行有期徒刑14
    年2 月確定，而聲明人上開犯罪執行之刑期起算日為81年12
    月28日，假釋出監日期為88年2 月3 日，羈押折抵413 日，
    累進縮刑130 日，假釋後之殘刑為6 年8 月28日，經減刑後
    之假釋殘刑為6 年6 月28日等情，此經本院調取臺灣高雄地
    方法院檢察署96年執減庚山字第2170號卷證核閱無訛，並有
    本院96年度聲減字第301 號刑事裁定及台灣高等法院被告前
    案紀錄表在卷可稽。
  (二)聲明人之上開殺人及傷害案實際執行紀錄為自81年12月28日
    至88年2 月3 日，再加上其羈押折抵413 日及累進縮刑130
    日，其實際已執行刑期為7 年7 月2 日，與經減刑後之假釋
    殘刑為6 年6 月28日，兩相合計為14年2 月，並無不符。是
    上開高雄地方法院檢察96年7 月21日執行指揮書備註欄記載
    ：「經減刑後現剩殘刑6 年6 月28日」，執行期滿日為102
    年3 月2 日，並無違誤。聲明人主張「該執行指揮書顯然錯
    誤，應執行殘刑應為4 年4 月，執刑期滿日應為100 年1 月
    」，尚屬無據，自無可採。
  (三)至上開執行指揮書備註欄記載：「本件已執行9 年7 月2 日
    」等語，雖與聲明人實際已執行刑期為7 年7 月2 日不符，
    為此乃誤寫、誤算之顯然錯誤，依前揭說明，應由原檢察官
    依法予以更正即可，聲明人主張上開記載具實際已執行9年7
    月2 日之效力，尚屬無據。
四、綜上所述，檢察官之上開執行指揮書有關執行期滿日之記載
    ，於法相符，並無違誤。本件聲明異議，為無理由，應予駁
    回。
據上論結，應依刑事訴訟法第486條，裁定如主文。
中    華    民    國    98    年    10    月    29    日
                  刑事第一庭    審判長法  官  周賢銳
                                      法  官  徐美麗
                                      法  官  施柏宏
以上正本證明與原本無異。
如不服本裁定應於送達後5 日內向本院提出抗告狀。
中    華    民    國    98    年    10    月    29    日
                                      書記官  魏文常


司法院資訊處製作；財團法人民間司法改革基金會備份。
